<!DOCTYPE html PUBLIC "-//W3C//DTD XHTML 1.0 Transitional//EN" "http://www.w3.org/TR/xhtml1/DTD/xhtml1-transitional.dtd">
<html xmlns="http://www.w3.org/1999/xhtml">
<head>
	<meta http-equiv="Content-Type" content="text/html; charset=iso-8859-1" />
	<title>Ymmärrä suomea</title>
	<style type="text/css" media="all">@import "css/styles.css";</style>
	<script type="text/javascript" src="swfobject.js"></script>
</head>
<body class="font-medium">
	<div id="main-wrapper">
		<div id="topbar"></div>
		<div id="main-menu">
			<table cellspacing="0" cellpadding="0" border="0" class="add-links"><tr>
				<td class="item"><img class="raquo" src="i/raquo.gif" alt="" height="7" width="4" /><a href="/ymmarra/index.php?moduli=sanakirja">Sanakirja</a></td>
				<td class="item"><img class="raquo" src="i/raquo.gif" alt="" height="7" width="4" /><a href="/ymmarra/index.php?moduli=verbit">Verbiluettelo</a></td>
				<td class="item"><img class="raquo" src="i/raquo.gif" alt="" height="7" width="4" /><a href="/ymmarra/index.php?moduli=kielioppi">Kielioppi</a></td>
			</tr></table>
			<table cellspacing="0" cellpadding="0" border="0"><tr>
				<td class="item"><img class="raquo" src="i/raquo.gif" alt="" height="7" width="4" /><a href="/ymmarra/index.php">Etusivu</a></td>
				<td class="item"><img class="raquo" src="i/raquo.gif" alt="" height="7" width="4" /><a href="/ymmarra/index.php?moduli=tekstit">Lukutekstit</a></td>
			</tr></table>
		</div>
		<div id="content">
			<table cellspacing="0" cellpadding="0" border="0" id="content-wrapper"><tr>
				<td>
					<div id="left-menu">
												<div class="header-verb"><span>Verbit</span></div>
						<div class="menu">
								<div class="init"><a href="/ymmarra/index.php?moduli=verbit&kirjain=a">A</a></div>
								<div class="init"><a href="/ymmarra/index.php?moduli=verbit&kirjain=e">E</a></div>
								<div class="init"><a href="/ymmarra/index.php?moduli=verbit&kirjain=h">H</a></div>
								<div class="init"><a href="/ymmarra/index.php?moduli=verbit&kirjain=i">I</a></div>
								<div class="init"><a href="/ymmarra/index.php?moduli=verbit&kirjain=j">J</a></div>
								<div class="init"><a href="/ymmarra/index.php?moduli=verbit&kirjain=k">K</a></div>
								<div class="init"><a href="/ymmarra/index.php?moduli=verbit&kirjain=l">L</a></div>
								<div class="init"><a href="/ymmarra/index.php?moduli=verbit&kirjain=m">M</a></div>
								<div class="init"><a href="/ymmarra/index.php?moduli=verbit&kirjain=n">N</a></div>
								<div class="init"><a href="/ymmarra/index.php?moduli=verbit&kirjain=o">O</a></div>
								<div class="init"><a href="/ymmarra/index.php?moduli=verbit&kirjain=p">P</a></div>
								<div class="init"><a href="/ymmarra/index.php?moduli=verbit&kirjain=r">R</a></div>
								<div class="init"><a href="/ymmarra/index.php?moduli=verbit&kirjain=s">S</a></div>
								<div class="init"><a href="/ymmarra/index.php?moduli=verbit&kirjain=t">T</a></div>
								<div class="init"><a href="/ymmarra/index.php?moduli=verbit&kirjain=u">U</a></div>
								<div class="init"><a href="/ymmarra/index.php?moduli=verbit&kirjain=v">V</a></div>
								<div class="init"><a href="/ymmarra/index.php?moduli=verbit&kirjain=y">Y</a></div>
								<div class="init"><a href="/ymmarra/index.php?moduli=verbit&kirjain=Ä">Ä</a></div>
						</div>					</div>
				</td>
				<td>
					<div id="main-content">
						<div id="path">
							<a href=".">Etusivu</a> &gt; <a href="/ymmarra/index.php?moduli=verbit&kirjain=K">K</a>						</div>
													<h1>KAATAA</h1>
						<table cellspacing="0" cellpadding="0" border="0">
							<tr>
								<td colspan="2" style="padding-bottom:10px;"><strong>Aktiivin indikatiivi</strong></td>
							</tr>
							<tr>
								<td><pre>PREESENS                   
minä     kaadan            
sinä     kaadat            
hän      kaataa            
me       kaadamme          
te       kaadatte          
he       kaatavat          

PASSIIVI
         kaadetaan         

IMPERFEKTI                 
         kaadoin /kaasin   
         kaadoit /kaasit   
         kaatoi  /kaasi    
         kaadoimme /kaasimme 
         kaadoitte /kaasitte 
         kaatoivat /kaasivat 

PASSIIVI
         kaadettiin        

PERFEKTI
olen     kaatanut          
olet     kaatanut          
on       kaatanut          
olemme   kaataneet         
olette   kaataneet         
ovat     kaataneet         

PASSIIVI
on       kaadettu          

PLUSKVAMPERFEKTI
olin     kaatanut          
olit     kaatanut          
oli      kaatanut          
olimme   kaataneet         
olitte   kaataneet         
olivat   kaataneet         

PASSIIVI
oli      kaadettu          
</pre></td>
								<td>&nbsp;&nbsp;&nbsp;</td>
								<td><pre>  KIELTOMUOTO
  en        kaada
  et        kaada
  ei        kaada
  emme      kaada
  ette      kaada
  eivät     kaada


  ei        kaadeta

   
          en        kaatanut
          et        kaatanut
          ei        kaatanut
        emme      kaataneet
        ette      kaataneet
        eivät     kaataneet


  ei        kaadettu


  en    ole kaatanut
  et    ole kaatanut
  ei    ole kaatanut
  emme  ole kaataneet
  ette  ole kaataneet
  eivät ole kaataneet


  ei    ole kaadettu


  en    ollut  kaatanut
  et    ollut  kaatanut
  ei    ollut  kaatanut
  emme  olleet kaataneet
  ette  olleet kaataneet
  eivät olleet kaataneet


  ei    ollut  kaadettu
</pre></td>
							</tr>
						</table>
						<table cellspacing="0" cellpadding="0" border="0">
							<tr>
								<td colspan="2" style="padding-bottom:10px;"><strong>Aktiivin konditionaali</strong></td>
							</tr>
							<tr>
								<td><pre>PREESENS
minä     kaataisin         
sinä     kaataisit         
hän      kaataisi          
me       kaataisimme       
te       kaataisitte       
he       kaataisivat       

PASSIIVI
         kaadettaisiin     

PERFEKTI
olisin   kaatanut          
olisit   kaatanut          
olisi    kaatanut          
olisimme kaataneet         
olisitte kaataneet         
olisivat kaataneet         

PASSIIVI
olisi    kaadettu          
</pre></td>
								<td>&nbsp;&nbsp;&nbsp;</td>
								<td><pre> 
  en        kaataisi
  et        kaataisi
  ei        kaataisi
  emme      kaataisi
  ette      kaataisi
  eivät     kaataisi


  ei        kaadettaisi


  en    olisi  kaatanut
  et    olisi  kaatanut
  ei    olisi  kaatanut
  emme  olisi  kaataneet
  ette  olisi  kaataneet
  eivät olisi  kaataneet 


  ei    olisi  kaadettu
</pre></td>
							</tr>
						</table>
						<table cellspacing="0" cellpadding="0" border="0">
							<tr>
								<td colspan="2" style="padding-bottom:10px;"><strong>Aktiivin potentiaali</strong></td>
							</tr>
							<tr>
								<td><pre>PREESENS
minä     kaatanen          
sinä     kaatanet          
hän      kaatanee          
me       kaatanemme        
te       kaatanette        
he       kaatanevat        

PASSIIVI
         kaadettaneen      

PERFEKTI
lienen   kaatanut          
lienet   kaatanut          
lienee   kaatanut          
lienemme kaataneet         
lienette kaataneet         
lienevät kaataneet         

PASSIIVI
lienee   kaadettu          
</pre></td>
								<td>&nbsp;&nbsp;&nbsp;</td>
								<td><pre> 
  en        kaatane
  et        kaatane
  ei        kaatane
  emme      kaatane
  ette      kaatane
  eivät     kaatane


  ei        kaadettane


  en    liene  kaatanut
  et    liene  kaatanut
  ei    liene  kaatanut
  emme  liene  kaataneet
  ette  liene  kaataneet
  eivät liene  kaataneet


  ei    liene  kaadettu
</pre></td>
							</tr>
						</table>
						<table cellspacing="0" cellpadding="0" border="0">
							<tr>
								<td colspan="2" style="padding-bottom:10px;"><strong>Aktiivin imperatiivi</strong></td>
							</tr>
							<tr>
								<td><pre>PREESENS

(sinä)   kaada             
(hän)    kaatakoon         
(me)     kaatakaamme       
(te)     kaatakaa          
(he)     kaatakoot         

PASSIIVI
         kaadettakoon      

PERFEKTI

ole      kaatanut          
olkoon   kaatanut          
olkaamme kaataneet         
olkaa    kaataneet         
olkoot   kaataneet         

PASSIIVI

olkoon   kaadettu          
</pre></td>
								<td>&nbsp;&nbsp;&nbsp;</td>
								<td><pre> 

  älä       kaada 
  älköön    kaatako
  älkäämme  kaatako
  älkää     kaatako
  älkööt    kaatako


  älköön    kaadettako



  älä      ole  kaatanut
  älköön   olko kaatanut
  älkäämme olko kaataneet
  älkää    olko kaataneet
  älkööt   olko kaataneet



  älköön   olko kaadettu
</pre></td>
							</tr>
						</table>
						<table cellspacing="0" cellpadding="0" border="0">
							<tr>
								<td colspan="2" style="padding-bottom:10px;"><strong>Verbin nominaalimuodot</strong></td>
							</tr>
							<tr>
								<td><pre>I INFINITIIVI              

Lyhyempi muoto:            
         kaataa            

Pitempi muoto:             
         kaataakseni       
         kaataaksesi
         kaataakseen
         kaataaksemme
         kaataaksenne
         kaataakseen

III  INFINITIIVI           

inessiivi    kaatamassa    
elatiivi     kaatamasta    
illatiivi    kaatamaan     
adessiivi    kaatamalla
abessiivi    kaatamatta    
instruktiivi kaataman      
                           
Passiivi
instruktiivi kaadettaman   
                           
                           
</pre></td>
								<td>&nbsp;&nbsp;&nbsp;</td>
								<td><pre>  II INFINITIIVI

  inessiivi     kaataessa
  instruktiivi  kaataen

  Passiivi
  inessiivi     kaadettaessa






  IV INFINITIIVI

  nominatiivi   kaataminen
  partitiivi    kaatamista
    

  I PARTISIIPPI
  aktiivi       kaatava
  passiivi      kaadettava

  II PARTISIIPPI
  aktiivi       kaatanut
  passiivi      kaadettu
</pre></td>
							</tr>
						</table>

					</div>
				</td>
			</tr></table>		</div>
		<div id="footer"><a href="http://www.oph.fi/"><img src="i/oph_logo_ymmarrasuomea.gif" width="157" height="35" alt="OPH" /></a></div>
	</div>
</body>
</html>
